【裁判字號】    95,訴,3077
【裁判日期】    950425
【裁判案由】    返還信用卡消費貸款
【裁判全文】
臺灣臺北地方法院民事判決              95年度訴字第3077號
原      告  國泰世華商業銀行股份有限公司
法定代理人  乙○○
訴訟代理人  丙○○
被      告  甲○○
上列當事人間給付信用卡消費款事件，本院於民國95年4月11日
言詞辯論終結，判決如下：
    主  文
被告應給付原告新台幣伍拾伍萬捌仟捌佰貳拾參元，及其中新台
幣伍仟貳佰參拾捌萬捌仟貳佰貳拾伍元自民國九十五年二月二十
二日起至清償日止，按年息百分之十九點七計算之利息。
訴訟費用由被告負擔。
    事  實
甲、原告方面：
一、聲明：如主文第1項所示。
二、陳述：
（一）原告原由國泰商業銀行股份有限公司與世華聯合商業銀行
      股份有限公司，於民國92年6月26日合併成立，國泰商業
      銀行為消滅銀行，世華聯合商業銀行為存續銀行，並於92
      年10月27日經經濟部核准登記正式更名為國泰世華商業銀
      行股份有限公司，該二銀行之權利義務關係由原告依公司
      法第75條規定概括承受。被告於92年10月6日與原告前身
      國泰商業銀行、92年11月11日與原告成立信用卡使用契約
      ，領用威士卡、代償與簡易通信貸款等信用卡，依約被告
      就使用系爭信用卡所生之債務，負全部給付責任。被告領
      用系爭信用卡後，即得於各特約商店記帳消費，依信用卡
      約定條款第14、15條之約定，應於當期繳款截止日前向原
      告全部清償，或以循環信用方式繳付最低應繳金額，逾期
      清償者依信用卡約定條款第15、21、22條之約定，除喪失
      期限利益外，應另行給付原告按年息19.7%計算之利息。
（二）被告於92年6月18日以代償卡代付其於遠東國際商業銀行
      之信用卡欠款，就該代償部分之利息及費用，計收方式係
      以代償後，前24個月內按月計收代償餘額1.1%計算之手續
      費，（即前述期間內不計收利息），上述期間期滿，則更
      以年息19.7%計算收利息。
（三）被告另於92年8月8日、93年4月26日與原告成立簡易通信
      貸款契約，分別向原告貸款新台幣（下同）10萬元、21萬
      元，均按年息18.5%計算之利息，約定各分36期清償，依
      年金法按月計付本息，併入信用卡帳單中與信用卡消費帳
      款一同繳納。依約定條款第1條約定，如未依約於繳款期
      限前繳款或未繳足月付金時，原告得將未繳金額之本金部
      分，或經原告主張視為到期之本金部分，按信用卡循環利
      率（年息19.7%）計算之利息。依約定條款第4、5條之約
      定，倘為延遲繳款經原告主張暫停被告信用卡之權利時，
      除喪失期限利益，視為全部到期。
（四）被告至95年2月21日止，帳款尚餘55萬8,823元未按期繳付
      （含信用卡帳款金額為9萬4,304元，簡易通信貸款金額為
      27萬8,793元，及代償金額為18萬5,726元），迭經催討無
      效，為此提起本訴。
（五）兩造合意以本院為第一審管轄法院。
三、證據：提出被告信用卡申請書及約定條款影本、代償卡申請
    書及約定條款影本、簡易通信貸款申請書及約定條款影本、
    帳單影本、債權明細查報表等件為證。
乙、被告方面：
一、陳述：對原告請求之金額不爭執。有債務協商，希望能將利
    息降低，願每個月以兩萬元分期清償。
    理  由
一、本件被告住所非本院轄區，惟兩造於信用卡約定條款第26條
    約定關於系爭信用卡契約涉訟時，兩造合意以本院為第一審
    管轄法院，符合民事訴訟法第24條合意管轄規定，本院對本
    件訴訟具管轄權。
二、原告主張之事實，已據其提出與所述相符之被告信用卡申請
    書及約定條款影本、代償卡申請書及約定條款影本、簡易通
    信貸款申請書及約定條款影本、帳單影本、債權明細查報表
    等件為證，且被告對之亦不爭執，應認原告之主張為可採信
    。從而，原告依消費借貸法律關係請求被告給付55萬8,823
    元，及其中52萬3,825元部分自95年2月22日起至清償日止，
    按年息19.7%計算之利息，為有理由，應予准許。
三、結論：本件原告之訴為有理由，依民事訴訟法第78條，判決
    如主文。
中    華    民    國    95    年    4     月    25    日
                  民事第三庭    法  官  李維心
以上正本係照原本作成
如對本判決上訴，須於判決送達後20日內向本院提出上訴狀
中    華    民    國    95    年    4     月    25    日
                                書記官  詹雪娥


司法院資訊處製作；財團法人民間司法改革基金會備份。
